【裁判字號】    96,交簡上,291
【裁判日期】    970229
【裁判案由】    公共危險
【裁判全文】
臺灣臺北地方法院刑事判決           96年度交簡上字第291號
    公  訴  人  臺灣臺北地方法院檢察署檢察官
    上  訴  人
    即  被  告  甲○○
                        號1樓.
                        （現在臺灣臺中監獄另案執行中）
    選任辯護人  蔡文玉律師
上列上訴人因公共危險案件，不服本院九十六年度北交簡字第五
三號中華民國九十年月日所為第一審判決（聲請簡易判決處刑案
號：九十五年度偵字第一八四六一號），提起上訴，上訴人於本
院審理時就被訴事實為有罪之陳述，本院管轄之第二審合議庭裁
定依簡式審判程序判決如下：
    主  文
原判決撤銷。
甲○○服用酒類，不能安全駕駛動力交通工具而駕駛，處有期徒
刑貳月，如易科罰金，以新臺幣壹仟元折算壹日；減為有期徒刑
壹月，如易科罰金，以新臺幣壹仟元折算壹日。
    事  實
一、甲○○於民國九十五年八月五日晚上二十時許，在臺北巿中
    正區○○○路與南昌街某不詳店名之餐廳飲用啤酒一杯，達
    呼氣酒精濃度為每公升零．五八毫克，不能安全駕駛動力交
    通工具，竟仍於九十五年八月五日二十時十五分許，駕駛車
    號為六五○二－ET號自用小客車，沿臺北巿中正區○○○路
    由東向西行駛。途經臺北巿萬華區○○○道三○三號前，適
    有乙○○騎乘腳踏車由東向西在前行駛，甲○○駕駛之車輛
    遂自後撞及乙○○騎乘之腳踏車，致腳踏車後輪蓋、後置物
    架、後輪均變型破損及右車身刮損，致乙○○多處受傷流血
    （過失傷害部分未據告訴）。
二、案經臺北巿政府警察局大安分局報告臺灣臺北地方法院檢察
    署檢察官偵查後聲請以簡易判決處刑。
    理  由
壹、程序部分
一、本件被告甲○○所犯之罪，其法定刑非死刑、無期徒刑或最
    輕本刑有期徒刑三年以上之罪，亦非高等法院管轄第一審案
    件，被告於本院審理中就被訴事實為有罪之陳述，經告知被
    告簡式審判程序之旨，並聽取檢察官、被告及辯護人之意見
    後，本院合議庭裁定進行簡式審判程序，依刑事訴訟法第二
    百七十三條之二規定，本件證據調查，不受同法第一百五十
    九條第一項、第一百六十一條之二、第一百六十一條之三、
    第一百六十三條之一及第一百六十四條至第一百七十條規定
    之限制，合先敘明。
貳、實體部分
一、上揭事實，業經被告甲○○於本院審理時坦承不諱，並當庭
    為認罪之表示（見本院卷九十七年二月二十日、二十七日審
    判筆錄），核與被害人乙○○於警詢時之證述情節相符，且
    有酒精濃度測試單、臺北市政府警察局舉發違反道路交通管
    理事件通知單、道路交通事故調查報告表(一)(二)暨現場圖、補
    充資料表、談話紀錄表各一份、道路交通事故調查筆錄二紙
    、交通事故照片十一幀在卷可稽，足認被告出於任意性之自
    白，與事實相符，而可採信。綜上，本件事證明確，被告酒
    後不能安全駕車而駕駛之犯行，堪予認定，應依法論科。
二、被告行為後，刑法第一百八十五條之三業於九十七年一月二
    日修正公布，已將「處一年以下有期徒刑、拘役或三萬元以
    下罰金」之刑度，修正為「處一年以下有期徒刑、拘役或科
    或併科十五萬元以下罰金」，茲比較新舊法，裁判時即修正
    後之法律對被告未較為有利，依刑法第二條第一項前段，自
    應適用被告行為時即修正前刑法第一百八十五條之三之規定
    ，先予說明。
三、核被告甲○○所為，係犯修正前刑法第一百八十五條之三服
    用酒類不能安全駕駛動力交通工具而駕駛罪。原審認被告為
    卸責之詞，不足採信，犯行事證明確，審酌被告犯罪後百般
    飾詞卸責，毫無悔意，致浪費司法資源，犯後態度不佳，且
    肇事致被害人頭部受傷，甚為危險、其素行、犯罪原因、家
    境、教育程度、工作狀況、行為對交通安全所造成不利影響
    及已和被害人達成和解等一切情狀，而依刑事訴訟法第四百
    四十九條第一項（漏引第三項）、第四百五十四條第二項，
    刑法第一百八十五條之三、第四十一條第一項前段規定，逕
    以簡易判決處刑，量處被告有期徒刑三月，如易科罰金，以
    新臺幣一千元折算一日，固屬卓見，被告前以否認犯行上訴
    ，因嗣已認罪，雖無理由。然而：（一）按中華民國九十六
    年罪犯減刑條例業於九十六年七月四日修正公布，於同月十
    六日起施行，被告前開犯行之犯罪時間係於九十六年四月二
    十四日前，合於減刑要件，被告辯護人以：原審未及審酌中
    華民國九十六年罪犯減刑條例，適用法律自非正確，上訴請
    求撤銷原判決等語置辯，非無可採。（二）原審據上論結漏
    引刑法施行法第一條之一，且刑法第一百八十五條之三業經
    修正公布，原審未及比較適用，均有未洽。（三）被告於警
    詢時雖稱飲酒後駕車沒影響云云，惟於本院審理中已坦認不
    諱，數度深表後悔，觀諸被告於肇事之初，即與被害人和解
    ，且於偵查中仍供述其有飲酒後駕車之事實，難認毫無悔意
    ，被告辯護人於偵查中進狀辯稱被告曾通過生理平衡檢測之
    情既屬實情，亦非純然狡辯，原審對此疏未斟酌，逕以被告
    犯罪後百般飾詞卸責，毫無悔意而為量刑，尚有未妥。（四
    ）被告罹有精神分裂症，有被告於本院提出之國立臺灣大學
    醫學院附設醫院診斷證明書一紙可按，原審對於被告之生活
    狀況未予審酌，亦有未洽。綜上，原判決既有前述可議之處
    ，即屬無可維持，仍應由本院予以撤銷改判。爰審酌被告有
    前科之素行，有臺灣高等法院被告前案紀錄表在卷可憑，其
    犯罪之動機、目的無非酒後自逞無酒意，心存僥倖，竟於飲
    酒後已達不能安全駕駛之程度，仍執意駕車上路，此舉已影
    響社會大眾生命、身體安全，斟酌被告之身體欠佳之生活狀
    況及智識程度，念及被告此次為第一次酒後駕車，且肇事後
    ，隨即與被害人乙○○達成和解，有被害人簽立之和解書影
    本在卷可查，被告已積極彌補犯罪所生之危害，雖曾為恐遭
    撤銷前案假釋而否認有不能安全駕駛之情，惟於本院審理時
    ，尚能認罪坦承犯行，堪認其犯後態度尚可等一切情狀，量
    處如主文所示之刑，並諭知易科罰金之折算標準，以資懲儆
    。至檢察官當庭雖以被告初犯酒後不安全駕車之罪且已認罪
    等情，具體求刑罰金三萬元之科刑，惟本院衡酌全情，基於
    衡平原則，仍認以前揭刑度為適當，附此說明。又被告前開
    犯行之犯罪時間，係於九十六年四月二十四日前，且無中華
    民國九十六年罪犯減刑條例所定不得減刑之情形，爰依同條
    例第二條第一項第三款規定減其宣告刑二分之一及依同條例
    第九條規定諭知易科罰金之折算標準。
據上論斷，應依刑事訴訟法第四百五十五條之一第一項、第三項
、第三百六十九條第一項前段、第三百六十四條、第二百九十九
條第一項前段、第二百七十三條之一第一項，刑法第二條第一項
前段、第四十一條第一項前段、修正前刑法第一百八十五條之三
，刑法施行法第一條之一，中華民國九十六年罪犯減刑條例第二
條第一項第三款、第七條、第九條，判決如主文。
本案經檢察官張友寧到庭執行職務。
中    華    民    國    97    年     2    月    29    日
                      刑事第十六庭  審判長法  官  蔡守訓
                                          法  官  吳俊龍
                                          法  官  徐千惠
上正本證明與原本無異。
不得上訴。
                                          書記官  翁禎謙
中    華    民    國    97    年     2    月    29    日
附錄論罪科刑法條：
中華民國刑法第185條之3
（重大違背義務致交通危險罪）
服用毒品、麻醉藥品、酒類或其他相類之物，不能安全駕駛動力
交通工具而駕駛者，處1年以下有期徒刑、拘役或3萬元以下罰金
。


司法院資訊處製作；財團法人民間司法改革基金會備份。
